【裁判字號】    90,易,81
【裁判日期】    900430
【裁判案由】    竊盜
【裁判全文】
臺灣宜蘭地方法院刑事判決                              九十年度易字第八一號
    公  訴  人  臺灣宜蘭地方法院檢察署檢察官
    被      告  乙○○
右列被告因竊盜案件，經檢察官提起公訴（八十九年度偵字第三三八五號），本院判
決如左：
    主  文
乙○○無罪。
    理  由
一、公訴意旨略以：被告乙○○意圖為自己不法之所有，於民國八十九年十月二十日
    下午四時許，在宜蘭縣羅東鎮羅東火車站前，竊取甲○○所有停放該處之車號Ｇ
    ＲＥ─九二八號重機車，得手後，作為代步之用，嗣於同年十一月十七日下午，
    騎乘上開機車至礁溪大塭路三十六號丙○○住處後，經警於同日下午五時四十分
    許至該處搜索時發現上開機車，始查獲上情，並扣得鑰匙一串，因而認被告涉有
    刑法第三百二十條第一項之竊盜罪嫌等語。
二、按犯罪事實應依證據認定之，無證據不得推定其犯罪事實；又不能證明被告犯罪
    或其行為不罰者，應諭知無罪之判決，刑事訴訟法第一百五十四條、第三百零一
    條第一項分別定有明文。又按，認定犯罪事實所憑之證據，雖不以直接證據為限
    ，間接證據亦包括在內；然而無論直接或間接證據，其為訴訟上之證明，須於通
    常一般之人均不致有所懷疑，而得確信其為真實之程度者，始得據為有罪之認定
    ，倘其證明尚未達到此一程度，而有合理之懷疑存在時，法院復已就其無從為有
    罪之確信，即應為無罪之判決（七十六年度台上字第四九八六號判例可資參照）
    。
三、公訴人認被告乙○○涉有竊盜犯行無非係以：被害人甲○○於警訊中指述及證人
    丙○○證述看見被告坐在該部車上之證詞，並有贓物認領保管單一紙在卷可資佐
    證。訊據被告堅詞否認有上述之竊盜犯行，辯稱：前揭機車是丁○○留在丙○○
    住宅外，因八十九年十一月十七日伊曾打電話通知丁○○前往丙○○家中搭載其
    返回家中，然丁○○還來不及搭載伊返還家中，伊便遭警察抓走等語。經查：經
    本院隔離訊問證人丁○○證述：當日被告打電話叫我前往位於礁溪鄉○○路馬將
    軍廟前面之丙○○家中載他，我就騎乘我所竊得之本件失竊綠色重型機車前往前
    揭地點搭載被告，因為在現場碰巧看到被告等人被警察抓，因此便先行離開，而
機車便留在丙○○住所外，此部機車約在八十九年十月初我剛出獄不久在宜蘭所
    竊得，當時機車鑰匙插在機車上等語（見本院九十年四月二十七日審理筆錄）。
    另證人丙○○雖於偵訊中證述看見被告乘坐於前揭機車上，然其證詞亦不具有直
    接證據證明被告竊取前揭機車之效果，僅具有間接證據之效力，而證人丁○○前
    揭證言卻與被告辯詞相符，況衡於常情，被告與證人雖為朋友，然亦不致於為幫
    助被告脫免罪責而自入於罪之理，且證人證詞中就本件失竊機車之牌類（重型或
    輕型）、顏色陳述與本件失竊機車之顏色及牌類相符，且就竊得之時間、地點及
    方法均證述明確，證人丁○○前揭證言及被告前揭辯詞應可採信，此外，復查無
    其他積極之證據足資證明被告有公訴人所指之竊盜犯行，揆諸前揭之說明，其犯
    罪應屬不能證明，自應為無罪之諭知。
四、另證人丁○○涉嫌本件竊盜之事實，由本院以函文職權告發，併此敘明。
據上論斷，應依刑事訴訟法第三百零一條第一項前段，判決如主文。
本案經檢察官林慧到庭執行職務
中    華    民    國    九十      年         四      月       三十      日
                                  臺灣宜蘭地方法院刑事第二庭
                                        法  官  李  毓  華
右正本與原本無異。
如不服本判決，應於判決送達後十日內，向本院提出上訴狀。（須附繕本）
                                          書記官  林  慶  生
中    華    民    國    九十      年         五      月       四        日


司法院資訊處製作；財團法人民間司法改革基金會備份。
